【裁判字號】    99,易緝,2
【裁判日期】    990326
【裁判案由】    竊盜
【裁判全文】
臺灣雲林地方法院刑事判決               99年度易緝字第2號
公  訴  人  臺灣雲林地方法院檢察署檢察官
被      告  甲○○
上列被告因竊盜案件，經檢察官提起公訴（95年度偵字第5769號
、96年度偵字第819 號），被告於準備程序中就被訴事實為有罪
之陳述，本院裁定進行簡式審判程序，判決如下：
    主  文
甲○○共同犯攜帶兇器毀壞門扇夜間侵入住宅竊盜罪，處有期徒
刑陸月，如易科罰金，以新臺幣壹仟元折算壹日。又共同犯夜間
侵入住宅竊盜罪，處有期徒刑陸月，如易科罰金，以新臺幣壹仟
元折算壹日。應執行有期徒刑拾月，如易科罰金，以新臺幣壹仟
元折算壹日。緩刑貳年。
    事  實
一、甲○○與鄭忠儀（另由本院以96年度易字第122 號判處罪刑
    確定）共同基於為自己不法所有意圖之犯意聯絡，共同為下
    列竊盜行為：
  (一)於民國95年9 月30日晚上9 時許之夜間，甲○○駕駛車號YY
    -7519 號自用小客車搭載鄭忠儀，一起前往址設雲林縣斗六
    市○○○路20號丙○○住處前，鄭忠儀另攜帶其所有對人之
    生命、身體安全構成威脅，客觀上具危險性之螺絲起子1 支
    （未扣案）。抵達現場後，先由鄭忠儀持上開螺絲起子毀壞
    丙○○前述住處大門上之喇叭鎖，順利開啟大門（毀損部分
    未據告訴），再由兩人一同侵入丙○○之住宅內（侵入住宅
    部分未據告訴），共同以徒手搬運方式竊取丙○○所有且置
    放於住處內之電腦2 臺（含主機2 臺及15吋、17吋電腦螢幕
    各1 臺）。得手後，將之以上開自小客車載離現場，並變賣
    得現花用
  (二)於95年10月6 日凌晨1 時許之夜間，甲○○駕駛車號0460-L
    E 號自用小貨車搭載鄭忠儀，一同前往址設雲林縣斗六市鎮
    ○里○○路173 號5 、6 樓張喜宗住處前。抵達現場後，先
    由鄭忠儀以不詳之方式開啟張喜宗前揭住處之大門（未破壞
    門鎖），再由兩人一起侵入張喜宗之前開住宅內（侵入住宅
    部分未據告訴），共同以徒手搬運方式竊取張喜宗所有且放
    置於住處內之電腦主機3 臺、電腦螢幕及收音機各1 臺。得
    手後，以前述自小貨車將之載離，並變賣得現花用。
二、嗣經警方實地訪查，並過濾監視器畫面，循線查獲鄭忠儀到
    案，鄭忠儀另供出甲○○之涉案情節，始知上情。
三、案經雲林縣警察局斗六分局報告臺灣雲林地方法院檢察署檢
    察官偵查起訴。
    理  由
壹、程序方面：
    本案被告甲○○所犯之罪，均係死刑、無期徒刑、最輕本刑
    為3 年以上有期徒刑以外之罪，其於準備程序就前揭被訴事
    實均為有罪之陳述，經受命法官告知簡式審判程序之旨，並
    聽取其與檢察官之意見後，裁定進行簡式審判程序，是本案
    之證據調查，依刑事訴訟法第273 條之2 規定，不受同法第
    159 條第1 項、第161 條之2 、第161 條之3 、第163 條之
    1 及第164 條至第170 條規定之限制，且依同法第310 條之
    2 準用同法第454 條之規定可製作略式判決書，僅需記載犯
    罪事實、證據名稱及應適用之法條，並得簡略記載，合先敘
    明。
貳、實體方面：
一、認定犯罪事實所憑之證據及理由：
    上開犯罪事實，業據被告在本院審理中坦承不諱，核與共犯
    鄭忠儀於警詢、偵查中之供述情節大致相符，復經證人即被
    害人丙○○、張喜宗於警詢中指證屬實，另有監視器翻拍照
    片與現場蒐證照片等在卷可稽。綜上足認被告之自白與事實
    相符，可以採信，本案事證明確，被告犯行洵堪認定，應依
    法論科。
二、論罪科刑之理由：
  (一)按毀壞構成門扇之一部之電動鎖及喇叭鎖，係毀壞門扇之行
    為，毀壞附加於門上之掛鎖，則屬毀壞安全設備（最高法院
    83年度臺上字第3856號判決意旨參照）。又按刑法第321 條
    第1 項第3 款之攜帶兇器竊盜罪，係以行為人攜帶兇器竊盜
    為其加重條件，此所謂兇器，其種類並無限制，凡客觀上足
    對人之生命、身體、安全構成威脅，具有危險性之兇器均屬
    之（最高法院79年臺上字第5253號判例參照）。查共犯鄭忠
    儀所有之螺絲起子1 支，既可破壞喇叭鎖，堪認該螺絲起子
    質地堅硬，依社會一般觀念足以對人之生命、身體安全構成
    威脅，在客觀上顯然具有危險性，應屬兇器無誤。故核被告
    就事實欄一(一)所為，係犯刑法第321 條第1 項第1 、2 、3
    款之攜帶兇器毀壞門扇夜間侵入住宅竊盜罪。另其就事實欄
    一(二)所為，係犯刑法第321 條第1 項第1 款之夜間侵入住宅
    竊盜罪。
  (二)被告與鄭忠儀間，就上述犯行有犯意聯絡與行為分擔，應依
    刑法第28條之規定論以共同正犯。
  (三)被告所犯上開2 罪，犯意各別，行為各自獨立，應分論併罰
    。
  (四)爰審酌被告竊取他人財物，尊重他人財產權觀念薄弱，嚴重
    影響社會治安，誠屬不該，但念其犯後坦承犯行，態度良好
    ，並已與被害人丙○○、張喜宗達成和解，上述被害人均表
    示願意原諒被告，此有本院公務電話記錄與匯款單據附卷可
    查，暨被告自承教育程度為國中畢業，智識程度不高等一切
    情狀，分別量處如主文所示之刑，再定其應執行之刑。此外
    ，95年7 月1 日修正公布施行之刑法第2 條第1 項規定：「
    行為後法律有變更者，適用行為時之法律。但行為後之法律
    有利於行為人者，適用最有利於行為人之法律。」係採從舊
    從輕之原則。而所謂「法律有變更」，係指足以影響行為之
    可罰性範圍及其法律效果之法律修正而言；得易科罰金之適
    用範圍，係屬科刑規範事項，其折算標準於裁判時並應於主
    文內諭知，與一般純屬執行之程序有別，是如新舊法對得否
    易科罰金之適用範圍不同時，自應依上開規定，比較適用最
    有利於行為人之法律。而刑法第41條第8 項業於98年12月15
    日修正，將得易科罰金之適用範圍擴大為數罪併罰之數罪均
    得易科罰金，其執行刑逾6 月者，亦得易科罰金，並經總統
    於98年12月30日公布，且於99年1 月1 日起生效。本案被告
    行為時之刑法第41條第2 項係規定於數罪併罰，其執行之刑
    未逾6 個月者，始得易科罰金（於司法院98年6 月19日公布
    釋字第662 號解釋前仍為有效），比較新舊法之結果，以99
    年1 月1 日新修正生效之刑法第41條第8 項之規定較有利於
    被告。本院乃依現行刑法第41條第1 項前段、第8 項之規定
    ，就本案被告各罪之宣告刑與應執行刑均諭知易科罰金之折
    算標準如主文所示。
  (五)中華民國九十六年罪犯減刑條例第5 條規定：「本條例施行
    前，經通緝而未於中華民國96年12月31日以前自動歸案接受
    偵查、審判或執行者，不得依本條例減刑。」考其立法目的
    ，在於鼓勵通緝犯自動歸案接受偵查、審判或執行，且有失
    權之效果。被告本案之犯罪時間雖均在96年4 月24日以前，
    且各罪均未受「逾有期徒刑1 年6 月」之宣告，但其於96年
    6 月14日（即96年7 月16日減刑條例施行前）因本案遭本院
    發布通緝，迄至99年2 月20日才緝獲歸案，有臺中市警察局
    第一分局通緝案件報告書與本院通緝稿在卷可參，依前述規
    定，不得享有減刑條例之寬典，併此陳明。
  (六)被告未曾因故意犯罪受有期徒刑以上刑之宣告，有臺灣高等
    法院被告前案紀錄表在卷可查，堪信其係因一時失慮，致罹
    刑章，犯後已坦承犯行，知所悔悟，歷此偵、審程序及刑之
    諭知後，當知所警惕，應無再犯之虞，且前揭被害人均表示
    不再追究，願意給予被告緩刑之機會，可認對被告宣告之刑
    以暫不執行為當，爰依刑法第74條第1 項第1 款之規定，併
    予宣告緩刑2 年，用啟自新。
  (七)共犯鄭忠儀所有持以行竊之螺絲起子1 支（事實欄一(一)部分
    ），並未扣案，為免將來執行困難，不予宣告沒收，附此敘
    明。
據上論斷，應依刑事訴訟法第273 條之1 第1 項、第299 條第1
項前段，刑法第2 條第1 項但書、第28條、第321 條第1 項第1
款、第2 款、第3 款、第41條第1 項前段、第8 項、第51條第5
款、第74條第1 項第1 款，判決如主文。
本案經檢察官乙○○到庭執行職務。
中    華    民    國    99    年    3     月    26    日
                  刑事第七庭  法  官  王  紹  銘
以上正本證明與原本無異。
如不服本判決，應於收受本判決後10日內向本院提出上訴書狀，
並應敘述具體理由。如未敘述上訴理由者，應於上訴期間屆滿後
20日內向本院補提理由書狀（均須按他造當事人之人數附繕本）
「切勿逕送上級法院」。
                              書記官  洪  秀  虹
中    華    民    國    99    年    3     月    26    日
附錄本案論罪科刑法條：
《中華民國刑法第321條（加重竊盜罪）》
犯竊盜罪而有左列情形之一者，處6 月以上5 年以下有期徒刑：
一、於夜間侵入住宅或有人居住之建築物、船艦或隱匿其內而犯
    之者。
二、毀越門扇、牆垣或其他安全設備而犯之者。
三、攜帶兇器而犯之者。
四、結夥三人以上而犯之者。
五、乘火災、水災或其他災害之際而犯之者。
六、在車站或埠頭而犯之者。
前項之未遂犯罰之。

司法院資訊處製作；財團法人民間司法改革基金會備份。
